【裁判字號】    89,易,2204
【裁判日期】    891106
【裁判案由】    傷害
【裁判全文】
臺灣臺南地方法院刑事判決                        八十九年度易字第二二四號
    公  訴  人  台灣台南地方法院檢察署檢察官
    被      告  乙○○
                王安全
右列被告因傷害案件，經檢察官提起公訴（八十九年度偵字第八一四七號），本院判
決如左：
    主  文
乙○○傷害人之身體，處拘役伍拾日，如易科罰金以參佰元折算壹日。
王安全共同傷害人之身體，處有期徒刑參月，如易科罰金，以參佰元折算壹日。
    事  實
一、乙○○於民國八十九年五月九日下午二十三時五分許，在台南縣新化鎮○○路六
    三九之六號前，偕女友蔡秀妹過馬路時，見王安全駕駛車牌號碼ＳＷ─六三九一
    號自小客車駛來，即作手勢要王安全讓其二人先過，王安全不滿有人攔車，乃下
    車與乙○○發生口角，並與車上其餘二名不詳姓名、年籍之成年人基於共同傷害
    犯意聯絡，動手毆打乙○○，而乙○○亦基於傷害之犯意，動手毆打王安全，致
    乙○○受有頭部外傷、左眼瘀青及腫脹、左臉擦傷、上唇撕裂傷、右手背瘀青及
    腫痛、第五掌骨骨折；王安全則受有左側臉部撕裂傷、右側胸挫傷、右踝、雙肘
    挫傷。
二、案經乙○○、王安全分別訴由台南縣警察局新化分局報請台灣台南地方法院檢察
    署檢察官偵查起訴。
    理  由
一、訊據被告乙○○、王安全二人固均坦承於右揭時、地有發生打架之事實，惟均否
    認有傷害之犯行，乙○○辯稱：伊是被王安全等人毆打時才抵擋還手，不是故意
    要打他們云云；王安全則辯稱：伊還沒有下車就被乙○○打傷，是伊要關車門乙
    ○○把車門拉開將伊拖出來，當時車上只有伊一人云云。經查，右揭犯罪事實業
    分據乙○○、王安全指訴歷歷，並有被告二人分別提出之診斷證明書各乙紙可稽
    。又證人蔡秀妹雖亦證稱「他們是三人下來打，所以乙○○有還手抵抗」等語，
    但佐以王安全所受傷害之部分為左臉撕裂傷、右踝、雙肘挫傷，應均非只是單純
    抵擋他人攻擊所可能造成之傷，顯係在地上互毆所造成者。再被告王安全辯稱只
    伊一人與乙○○發生毆打云云，然查乙○○較王安全年輕，且較高大，何以乙○
    ○之傷勢比王安全更嚴重，同時手掌造成骨折？而乙○○及證人蔡秀妹均指稱是
    三人圍毆乙○○，至於到場處理之警員丙○○、甲○○固均證稱現場只看見被告
    二人互毆等語，但當時因分心觀看被告等人衝突致駕車撞上王安全停於內側車道
    上的車之另名證人丁○○，於警訊及本院審理中則皆證稱是一群人或很多人在追
    逐等語，足徵乙○○及證人蔡秀妹所言應較可採，非只乙○○、王安全二人發生
    毆擊，而是有數人發生毆擊。此外，被告王安全辯稱是乙○○將伊拖出來毆打云
    云，但查，乙○○於警訊中指陳「王安全下車時將他車大燈及引擎熄火」等語，
    證人丁○○復結證稱當時王安全的車未開車燈所以才會撞上等語，足見當時應是
    王安全將引擎熄火後才下車，否則王安全如臨時遭乙○○攔車並拖下車毆打，焉
    可能尚有時間關燈、熄引擎？綜上所述，被告二人所辯無非卸責之詞，均不足採
    信。本件事證已臻明確，被告二人犯行均堪認定。
二、核被告二人所為，均係犯刑法第二百七十七條第一項之傷害罪。被告王安全與另
    二名年籍、姓名不詳之成年人就上開傷害間，有犯意聯絡及行為分擔，均為共同
    正犯。爰分別審酌被告二人之品行、犯罪之動機、目的、手段、犯罪時所受之刺
    激、被害人所受傷害程度及被告犯罪後之態度等一切情狀，各量處如主文所示之
    刑，並諭知易科罰金之折算標準，以資懲儆。
三、據上論斷，應依刑事訴訟法第二百九十九條第一項前段，刑法第二十八條、第二
    百七十七條第一項、第四十一條，罰金罰鍰提高標準條例第一條前段、第二條，
    判決如主文。
本案經檢察官吳岳輝到庭執行職務。
中    華    民    國      八十九      年      十一      月      六      日
                                      臺灣臺南地方法院刑事第一庭
                                          法  官  彭  喜  有
右正本證明與原本無異
如不服本判決，應於送達後十日內，向本院提出上訴狀
                                          書記官  楊  育  民
中    華    民    國      八十九      年      十一      月      六      日
附錄本案論罪科刑法條全文
刑法第二百七十七條第一項：
  傷害人之身體或健康者，處三年以下有期徒刑、拘役或一仟元以下罰金。


司法院資訊處製作；財團法人民間司法改革基金會備份。
